Minutes et répertoires du notaire Antoine de MAHAULT, 19 janvier 1700 - 29 décembre 1728 (étude XX)
Archives nationales
Minutes et répertoires du notaire Antoine de MAHAULT (étude XX)
19 janvier 1700 - 29 décembre 1728
MC/ET/XX/404 - MC/ET/XX/541, MC/RE/XX/5/A - MC/RE/XX/5/B
Etude XX; Mahault, Antoine de
Archives nationales de France
Minutes et répertoires: la loi 2008-696 du 15 juillet 2008 relative aux archives a fixé à 75 ans à compter de la date de l'acte, ou à 25 ans à compter de la date du décès de l'intéressé si ce délai est plus bref, le délai de communication des minutes et répertoires des notaires; ce délai est porté à 100 ans à compter de la date de l'acte si le document se rapporte à un mineur (code du Patrimoine, articles L213-2, 4e d et 5e).
Autres documents de l'étude (dossiers de clients, comptabilité...): s'agissant d'archives privées, ces documents sont communicables selon les modalités fixées par le déposant ou le donateur.
Certains documents ne sont pas accessibles en raison de leur mauvais état de conservation.
Versement
Accès aux instruments de recherche de tous les notaires de l’étude XX
Archives de l'étude XX
- Minutes de Antoine de MAHAULT, mars 1676 - 1728; MC/ET/XX/404 - MC/ET/XX/541
  - Minutes (constitutions de rentes publiques). 1676, mars - 1714, mars 1676 - 1714; MC/ET/XX/404
    Informations complémentaires:
    1676, 1682, 1692: édit de mars 1676, 1 million, édit de juin 1681, 2 millions, édit d'avril 1692, 1 200 000 livres sur les aide et gabelles, actes passés par-devant Charles Sainfray.
    1713, juillet à 1714 novembre: actes passés par-devant Antoine de Mahault.
    Informations concernant le classement:
    Le niveau inférieur de description, quand il existe, correspond aux minutes d'actes. Toutes les minutes ne sont pas forcément décrites une à une. Les descriptions de ces minutes sont plus ou moins détaillées.
    constitution de rente
  - Minutes. 1700, janvier - mars, janvier - mars 1700; MC/ET/XX/412
    Du 3 au 13 janvier les actes sont signé par Hugues-Prudent Ponyer, substituant de Charles Sainfray, Antoine de Mahault signe à partir 19 janvier.
    - Constitution. Léonard Hiers, ordinaire de la musique de la chambre du roi, rue du Gros Chenet., 26 janvier 1700; MC/ET/XX/412
      5 actes à la même date.
      Origine de l'information:
      Musique XVIIe siècle [2407 actes], par Madeleine Jurgens et le personnel du Minutier, 1954-1996 ( fichier papier entièrement dématérialisé; voir contexte dans le Plan d’orientation général - Notaires de Paris, guides thématiques du Minutier).
      Date de révision: 2011
      Date de création de la notice: 2009
      constitution de rente; Gros-Chenet (rue du); musicien
    - Cagnard (Charles) menuisier rue de Cléry § Obligation, 9 février 1700; MC/ET/XX/412
      Artisans XVIIIe siècle, par M. Rambaud et C. Grodecki, 1956-1977 ( fichier papier entièrement dématérialisé; voir contexte dans le Plan d’orientation général - Notaires de Paris, guides thématiques du Minutier).
      Date de révision: 2011-2012
      Date de création de la notice: 2010
      obligation; Cagnard, Charles
    - Noblet (Pierre), maître menuisier, à Paris § Obligation de la veuve de .., 9 février 1700; MC/ET/XX/412
      obligation; Noblet, Pierre
    - Noblet (Jean-Baptiste), maître menuisier, rue de Cléry § Obligation, 9 février 1700; MC/ET/XX/412
      obligation; Noblet, Jean-Baptiste
    - Langlois (Antoine) marchand tapissier rue du Petit Reposoir § Quittance, 15 février 1700; MC/ET/XX/412
      quittance; Langlois, Antoine
    - Hinard (Louis) marchand tapissier à Paris § décharge de la veuve de .., 19 février 1700; MC/ET/XX/412
      Hinard, Louis
    - Simon (Charles), menuisier, rue du Bout du Monde § Constitution et quittance, 24 février 1700; MC/ET/XX/412
      constitution de rente; quittance; Simon, Charles
    - Noblet (Pierre), maître menuisier, rue de Cléry § Reconnaissance et obligation, 26 février 1700; MC/ET/XX/412
      reconnaissance; obligation; Noblet, Pierre
    - Remboursement. Mathurin Pellerin, trompette ordinaire de la garde du roi, à Marly., 1er mars 1700; MC/ET/XX/412
      indemnité; Marly-le-Roi (Yvelines); musicien
    - Constitution. Léonard Itier, ordinaire de la musique de la chambre du roi., 1er mars 1700; MC/ET/XX/412
      constitution de rente; musicien; officier de la Chambre du roi (Ancien Régime)
    - Godrelot (Pierre) maître brodeur rue Montmartre § apprentissage, 8 mars 1700; MC/ET/XX/412
      contrat d'apprentissage; Godrelot, Pierre
    - Lapidaire (alloué) § Contrat pour deux ans, entre Jean Dupré, âgé de 24 ans, qui s'est mis comme alloué, avec Jean Baudin, lapidaire, Nourri, logé, Moyennant 200 livres payées par Madame Begon., 9 mars 1700; MC/ET/XX/412
    - Boudins (Jean) lapidaire; Grande rue du fg. Saint-Antoine § Alloué, 9 mars 1700; MC/ET/XX/412
      Boudins, Jean
    - Bail à Louis Boulogne, peintre ordinaire du roi, professeur en son académie royale, rue Neuve Saint-Eustache., 18 mars 1700; MC/ET/XX/412
      Histoire de l'art, 1700-1750, études XIII à XXXIX (env. 7.500 actes), par Mireille Rambaud, 1966-1975 (fichier papier entièrement dématérialisé; voir contexte dans le Plan d’orientation général - Notaires de Paris, guides thématiques du Minutier).
      Date de révision: 2010
      Date de création de la notice: 2007
      bail; Neuve-Saint-Eustache (rue); Boullogne, Louis de (1654-1733); peintre; enseignant
    - Youst (Jean) marchand joaillier rue du Petit Lion § Création de pension, 18 mars 1700; MC/ET/XX/412
      Youst, Jean
    - Benoist (Jacques) maître maçon rue Champfleury § Quittance (clôture du mur mitoyen), 19 mars 1700; MC/ET/XX/412
      quittance; Benoist, Jacques
  - Minutes. 1700, avril - mai, avril - mai 1700; MC/ET/XX/413
    - Vente par Geneviève Chuppin, veuve de Charles Sainfray, notaire au Châtelet, ancien échevin de Paris, demeurant rue de Cléry, et Charles-Simon Sainfray, bourgeois de Paris, son fils, demeurant rue du Bout-du-Monde, à Antoine de Serre, marchand bourgeois de Paris, demeurant rue Saint-Honoré, de l'office de quartenier du quartier des rues Saint-Jacques et de la Harpe, et des faubourgs Saint-Jacques et Saint-Michel, moyennant 9600 l., 10 avril 1700; MC/ET/XX/413
      Notaires des XVIe-XVIIIe siècles (4153 actes), par Claire Béchu, Catherine Grodecki, Marie-Antoinette Fleury, Madeleine Jurgens, Marie-Françoise Limon-Bonnet, Pierre-Yves Louis, Xenia Pamfilova, Isabelle Pebay, v. 1950, 1986-1994 (fichier papier entièrement dématérialisé; voir contexte dans le Plan d’orientation général - Notaires de Paris, guides thématiques du Minutier).
      Date de création de la notice: 2006
      traité d'office; Bout-du-Monde (rue du); Cléry (rue de); Harpe (rue de la); Saint-Honoré (rue); Saint-Jacques (faubourg); Saint-Jacques (rue); Saint-Michel (faubourg); Chuppin, Geneviève; Sainfray, Charles (16..-1699); Sainfray, Charles Simon; Serre, Antoine de; commerçant; notaire
    - Bail aux directeurs de la Compagnie de Saint Domingue, 15 avril 1700; MC/ET/XX/413
      Étrangers en France, Français à l'étranger et aux colonies, XVIe-XIXe siècle (env. 1.000 actes), par le personnel du Minutier,1950-2000 (fichier papier entièrement dématérialisé; voir contexte dans le Plan d’orientation général - Notaires de Paris, guides thématiques du Minutier).
      Date de création de la notice: 2002
      bail; Amérique; Hispaniola (île)
    - Gillot (Pierre) marchand tapissier rue Saint-Honoré § déclaration de la femme de .., 15 avril 1700; MC/ET/XX/413
      déclaration; Gillot, Pierre
    - Cudeville (Jacques) expert juré du Roi, entrepreneur de bâtiments de sa Majesté rue Montmartre § Constitution, 19 avril 1700; MC/ET/XX/413
      Cudeville, Jacques
    - Moinery (Pierre) maître faïencier rue Saint-Louis, par Saint-Roch § Constitution, 19 avril 1700; MC/ET/XX/413
      constitution de rente; Moinery, Pierre
    - Transaction concernant Pierre Mazeline, sculpteur ordinaire du roi, demeurant rue de Bourbon., 24 avril 1700; MC/ET/XX/413
      accord; Bourbon (rue de); Mazeline, Pierre; sculpteur
    - Montmartre (abbaye royale de Notre Dame de) § Procès verbal de la procession, qui se fait de 7 ans en 7 ans, pour apporter le chef de Saint-Denis en l'église de l'abbaye royale de Notre Dame de Montmartre, 1er mai 1700; MC/ET/XX/413
      Fichier dit 'général' XVIIe-XVIIIe siècles, par le personnel du Minutier, 1954-1999 ( fichier papier entièrement dématérialisé; voir contexte dans le Plan d’orientation général - Notaires de Paris, guides thématiques du Minutier).
      Montmartre, abbaye royale de Notre Dame de
    - Menuisier (apprentissage) § Contrat pour 6 ans, entre Charles Chaigneau, bourgeois de Paris, et Laurent Bertin, maître menuisier, au profit de Nicolas Chaigneau, âgé de 18 ans, fils de Charles. Couché, logé. Blanchi par son père. S.d.d., 6 mai 1700; MC/ET/XX/413
      contrat d'apprentissage; Chaigneau, Charles; Bertin, Laurent; Chaigneau, Nicolas
    - Menuisier (apprentissage) § Contrat pour 6 ans, entre Catherine Roger, veuve M. Tassilly, et Jean Sanson, maître menuisier, au profit de Michel Tassilly, fils de Michel T. Logé, nourri. Blanchi par la mère. S.d.d., 20 mai 1700; MC/ET/XX/413
      contrat d'apprentissage; Roger, Catherine; Sanson, Jean; Tassilly, Michel
    - Samson (Jean), maître menuisier, rue de Cléry § Apprentissage, 20 mai 1700; MC/ET/XX/413
      contrat d'apprentissage; Samson, Jean
    - Bail concernant Nicolas Delespine, architecte des bâtiments du roi, rue de Cléry., 22 mai 1700; MC/ET/XX/413
      bail; Cléry (rue de); Delespine, Nicolas (16..-1728); architecte
    - Hurielle (Claude) marchand joaillier à Paris § Transaction au sujet de la Succession de la veuve en premières noces de .., 22 mai 1700; MC/ET/XX/413
      accord; Hurielle, Claude
    - Contrat de mariage de Jean-Baptiste-Alexandre Delespine, libraire, fils de feu Alexandre Delespine, où furent présents Nicolas Delespine, architecte des bâtiments du roi, frère du marié, Thomas Gobert, intendant des bâtiments du roi, etc..., 23 mai 1700; MC/ET/XX/413
      contrat de mariage; Delespine, Alexandre; Delespine, Jean-Baptiste Alexandre; Delespine, Nicolas (16..-1728); Gobert, Thomas; architecte; intendant des bâtiments (Ancien Régime); libraire
  - Minutes. 1700, juin - décembre, juin - décembre 1700; MC/ET/XX/414
    - Contrat pour 5 ans entre Martin Esluart, bourgeois de Daumont, et Pierre Ravau (ou Ravot), maître sculpteur et peintre, demeurant rue de Beauregard, au profit de Martin Esluart fils, âgé de 12 ans, moyennant 200 livres., 11 juin 1700; MC/ET/XX/414
      contrat d'apprentissage; Domont (Val-d'Oise); Beauregard (rue); Esluart, Martin (fils); Esluart, Martin (père); Ravau, Pierre; Ravot, Pierre; peintre; sculpteur
    - Bail concernant Nicolas Delespine, architecte des bâtiments du roi, demeurant rue de Cléry., 15 juin 1700; MC/ET/XX/414
    - Perrot (Claude) maçon à Brettigny près Montlhery § Marché (démolition d'un mur), 24 juin 1700; MC/ET/XX/414
      marché; Perrot, Claude
    - Gérosme (Jean) maçon à Brétigny près Montlhéry § Marché (démolition d'un mur), 24 juin 1700; MC/ET/XX/414
      marché; Gérosme, Jean
    - Contrat pour 5 ans entre Hugues Gosseloi, garde aux gabelles, et François Nardet, maître sculpteur, au profit de Etienne Gosseloi, fils de Hugues., 5 juillet 1700; MC/ET/XX/414
      contrat d'apprentissage; Gosseloi, Etienne; Gosseloi, Hugues; Nardet, François; sculpteur
    - Nardet (François) maître sculpteur fg. Montmartre § apprentissage, 5 juillet 1700; MC/ET/XX/414
      contrat d'apprentissage; Nardet, François
    - Menard (Louis) maître sculpteur et marbrier rue Montmartre § Obligation, 16 juillet 1700; MC/ET/XX/414
      obligation; Menard, Louis
    - Contrat de mariage entre Gilles Lasne, faiseur d'instruments, rue Saint-Jacques, fils de Nicolas Lasne et de défunte Mathurine Besnard, et Marie Bataille, fille de défunt Jean Bataille, laboureur.-Parmi les témoins: Martin Hotteterre, hautbois du roi, cousin de Gilles; Jacques Hotteterre, hautbois du roi, fils de Martin et Petit cousin de Gilles., 10 août 1700; MC/ET/XX/414
      contrat de mariage; Saint-Jacques (rue); agriculteur; musicien; facteur d'instruments de musique
    - Bail concernant Louis Boulogne, peintre ordinaire du roi en son académie, demeurant rue Neuve-Saint-Eustache., 13 août 1700; MC/ET/XX/414
      bail; Neuve-Saint-Eustache (rue); Boullogne, Louis de (1654-1733); peintre
    - Belhomme (Pierre) marchand tapissier rue de l'Arbre Sec § alloué, 18 août 1700; MC/ET/XX/414
      Belhomme, Pierre
    - tapissier (alloué) § Contrat pour 5 ans, entre Pierre Belhomme, marchand tapissier, et Jacques Collot, marchand tapissier, au profit de Jean B. âgé de 15 ans, fils de Pierre. Logé, nourri, blanchi. Moyennant 250 l., 18 août 1700; MC/ET/XX/414
    - Collot (Jacques) marchand tapissier rue des Fossés Montmartre § alloué, 18 août 1700; MC/ET/XX/414
      Collot, Jacques
    - Barrassy (Claude) maître marchand tapissier rue Michel Le Comte § transport de brevet, 20 août 1700; MC/ET/XX/414
      Barrassy, Claude
    - Pluyette (Gilles) marchand tapissier rue de Richelieu § transport de brevet, 20 août 1700; MC/ET/XX/414
      Pluyette, Gilles
    - Chastellain (Louis) marchand tapissier rue Saint-Martin § désistement de société, 31 août 1700; MC/ET/XX/414
      Chastellain, Louis
    - Taperet (Louis) maître tapissier rue Saint-Martin § désistement de Société, 31 août 1700; MC/ET/XX/414
      Taperet, Louis
    - Bail par la veuve de Libéral Bruand, architecte, demeurant rue Saint-Louis, et Nicolas Delespine, architecte des bâtiments du roi, demeurant rue de Cléry., 13 septembre 1700; MC/ET/XX/414
      bail; Cléry (rue de); Saint-Louis (rue); Bruant, Libéral (1636-1697); Delespine, Nicolas (16..-1728); architecte; architecte
    - Menuisier (alloué) § Contrat pour 2 ans, entre Julienne Pierre, veuve Claude Lauge, et Armand Tillier, maître menuisier, au profit de Antoine Lauge, âgé de 18 ans, fils de Claude, Le maître lui payera 8 sols par jour de travail., 21 septembre 1700; MC/ET/XX/414
      contrat de travail; Pierre, Julienne; Lauge, Claude; Tillier, Armand; Lauge, Antoine
    - Tilliard (Armand), maître menuisier, rue de Bourbon § Alloué, 21 septembre 1700; MC/ET/XX/414
      contrat de travail; Tilliard, Armand
    - Contrat pour 5 ans entre Germain Plumerie, âgé de 22 ans qui s'est mis en qualité d'apprenti, et Philippe Hennoyer, maître peintre, moyennant 240 livres., 13 octobre 1700; MC/ET/XX/414
      contrat d'apprentissage; Hennoyer, Philippe; Plumerie, Gerain; peintre
    - Hennoyer (Philippe), maître peintre, rue Montorgueil § apprentissage, 13 octobre 1700; MC/ET/XX/414
      contrat d'apprentissage; Hennoyer, Philippe
    - Guignard (François) marchand tapissier à Paris § atermoiement, 14 octobre 1700; MC/ET/XX/414
      Guignard, François
    - Hinart (Claude) marchand tapissier rue Coquillière § atermoiement, 14 octobre 1700; MC/ET/XX/414
      Hinart, Claude
    - Société entre les sculpteurs des bâtiments du roi au palais des Tuileries André Legoupil et Jules Degoullons, pour tous les ouvrages de sculpture, pour 7 ans. En annexe, état des ouvrages commencés par eux avant la création de la société., 22 novembre 1700; MC/ET/XX/414
      acte de société; Degoullons, Jules (16..-17..); Legoupil, André; sculpteur
  - Minutes. 1701, MC/ET/XX/415
    - Lefebvre (Simon) maître potier d'étain sur le Pont Marie § bail, 16 janvier 1701; MC/ET/XX/415
      bail; Lefebvre, Simon
    - Bail par Nicolas Delespine, architecte des bâtiments du roi, demeurant rue de Cléry, par la veuve de Libéral Bruants, architecte du roi, et par François Bruand, architecte du roi, demeurant rue Saint-Louis au Marais., 18 janvier 1701; MC/ET/XX/415
      bail; Cléry (rue de); Saint-Louis-au-Marais (rue); Bruand, François (1679-1732); Bruant, Libéral (1636-1697); Delespine, Nicolas (16..-1728); architecte
    - Bail par Pierre Mazeline, sculpteur ordinaire du roi, demeurant rue de Bourbon, à Etienne Lenain., 26 janvier 1701; MC/ET/XX/415
      bail; Bourbon (rue de); Lenain, Etienne; Mazeline, Pierre; sculpteur
    - Hinart (Louis) entrepreneur de la manufacture royale de tapisserie à Beauvais § bail par la veuve de .., 26 janvier 1701; MC/ET/XX/415
      bail; Hinart, Louis
    - Person (Pierre) maître maçon rue Feydeau § renonciation, 8 février 1701; MC/ET/XX/415
      Person, Pierre
    - Transaction concernant Pierre Hinard, architecte des bâtiments du roi, demeurant rue Saint-Honoré., 10 février 1701; MC/ET/XX/415
      accord; Saint-Honoré (rue); Hinard, Pierre; architecte
    - Villers (Claude), orfèvre, du roi aux Gobelins § Transaction, 10 février 1701; MC/ET/XX/415
      accord; Villers, Claude
    - Hinart (Louis) fils entrepreneur de la manufacture royale de tapisserie rue de Charenton § transaction, 10 février 1701; MC/ET/XX/415
      accord; Hinart, Louis
    - Hinart (Louis) entrepreneur de la manufacture royale de tapisserie à Beauvais § transaction entre les héritiers de .., 10 février 1701; MC/ET/XX/415
    - Hinart (Jean Baptiste) entrepreneur de la manufacture royale de tapisserie de haute et basse lieu; rue du Colombier § transaction, 10 février 1701; MC/ET/XX/415
      accord; Hinart, Jean Baptiste
    - Pinart (Jean Baptiste) marchand tapissier rue de Richelieu § transaction, 10 février 1701; MC/ET/XX/415
      accord; Pinart, Jean Baptiste
    - Bail par Catherine Noblet, veuve de Libéral Bruand, architecte du roi, François Bruand, architecte du roi, demeurant rue Saint-Louis au Marais du Temple, et Nicolas Delespine, architecte des bâtiments du roi, demeurant rue de Cléry, à Jacques Aublay., 14 février 1701; MC/ET/XX/415
      bail; Cléry (rue de); Neuve-Saint-François (rue); Bruand, François (1679-1732); Bruant, Libéral (1636-1697); Delespine, Nicolas (16..-1728); Noblet, Catherine
    - Cheuvry (Pierre) brodeur du Roi vis à vis de l'Horloge du Palais § bail, 27 février 1701; MC/ET/XX/415
      bail; Cheuvry, Pierre
    - Berger (Georges) menuisier rue Saint-Sauveurs § bail, 7 mars 1701; MC/ET/XX/415
      bail; Berger, Georges
    - Exhérédation de Thomas Gobert, fils de Thomas Gobert, intendant des bâtiments du roi, demeurant rue du Jour., 15 mars 1701; MC/ET/XX/415
      Jouffroy (rue); Gobert, Thomas (fils); Gobert, Thomas (père); intendant des bâtiments (Ancien Régime)
    - Chevaux pour l'armée § Marché de 800 chevaux bons entiers hongres ou cavaliers roulières ou de trait, âgés de quatre et jusques à huit ans et non rayés d'âge pour servir dans l'armée d'Allemagne et Marché - 30 mars 1701; l'armée de Flandres, 23 mars 1701 - 2 avril 1701; MC/ET/XX/415
      marché
    - Lhomme (Claude) maître serrurier rue Neuve Saint-Eustache § procuration, 30 mars 1701; MC/ET/XX/415
      procuration; Lhomme, Claude
    - Denouveau (Louis) Sculpteur en marbre à Paris § Mariage de la veuve de .., 17 avril 1701; MC/ET/XX/415
      contrat de mariage; Denouveau, Louis
    - Tessier (Alexandre), menuisier, rue du Cimetière § Mariage de .., 17 avril 1701; MC/ET/XX/415
      contrat de mariage; Tessier, Alexandre
    - Procuration d'avis de parents. Claude Mulard. Maître à danser. Rue de la Heaumerie., 20 juin 1701; MC/ET/XX/415
      Musique XVIIIe siècle, danseurs (1.088 actes), par Madeleine Jurgens, Mireille Rambaud, Valérie Brousselle, 1963, 1984-1996. Le fichier a été traité pour la partie 'danseurs'.(fichier papier entièrement dématérialisé; voir contexte dans le Plan d’orientation général - Notaires de Paris, guides thématiques du Minutier).
      Date de création de la notice: 2005
      procuration; Heaumerie (rue de la); Mulard, Claude; enseignant; danseur
    - Le Masson (Denis Claude) maître graveur rue du Monceau § Procuration d'avis de parents, 20 juin 1701; MC/ET/XX/415
      procuration; Le Masson, Denis Claude
    - Noblet (Jean-Baptiste), maître menuisier, rue de Cléry § Mariage de .., 27 juin 1701; MC/ET/XX/415
      contrat de mariage; Noblet, Jean-Baptiste
    - Noblet (Pierre), maître menuisier, à Paris § Mariage du fils de .., 27 juin 1701; MC/ET/XX/415
      contrat de mariage; Noblet, Pierre
    - Godin (Denis Germain), marchand orfèvre, rue de la Fromagerie § Quittance, 12 juillet 1701; MC/ET/XX/415
      quittance; Godin, Denis Germain
    - brodeur (alloué) § Contrat pour 5 ans, entre Pierre Godrelot, maître brodeur, et Nicolas Remi Leclerc, maître brodeur, au profit de Anne Godrelot, âgé de 14 ans, fille de Pierre, Logée, nourrie, blanchie, S.d.d., 16 juillet 1701; MC/ET/XX/415
    - Godrelot (Pierre) dit La Prairie Maître brodeur rue Montmartre § alloué, 16 juillet 1701; MC/ET/XX/415
      Godrelot, Pierre
    - Société entre François Jay, demeurant rue Saint-Denis, et Pierre Ravau, demeurant rue Poissonnière, tous deux maîtres sculpteurs, pour 2 ans, pour tous les ouvrages de sculpture qu'ils feront pendant ce temps., 23 juillet 1701; MC/ET/XX/415
      acte de société; Poissonnière (rue); Saint-Denis (rue); Jay, François; Ravau, Pierre; sculpteur
    - Ovis (Louis) tapissier aux Gobelins § Partage de la succession de .., 27 juillet 1701; MC/ET/XX/415
      partage; Ovis, Louis
    - Ovis (Louis) tapissier aux Gobelins Hôtel des Gobelins § Partage de la succession du père de .., 27 juillet 1701; MC/ET/XX/415
    - Mariage de la fille de Jean-Baptiste Pineau, sculpteur du roi, demeurant rue Gobelin, en présence de Robert de Cotte, architecte du roi, intendant des bâtiments et manufactures de France., 31 juillet 1701; MC/ET/XX/415
      contrat de mariage; Gobelins (rue des); Cotte, Robert de (1656-1735); Pineau, Jean-Baptiste; architecte; intendant des bâtiments (Ancien Régime); sculpteur
    - Ovis (Louis) père tapissier aux Gobelins y demeurant § Mariage du fils de feu .., 31 juillet 1701; MC/ET/XX/415
      contrat de mariage; Ovis, Louis
    - Ovis (Louis) tapissier aux Gobelins Hôtel des Gobelins § Mariage de .., 31 juillet 1701; MC/ET/XX/415
    - Canople (Simon) maître horloger rue des Jeux Neufs § Mariage de la fille de feu .., 7 août 1701; MC/ET/XX/415
      contrat de mariage; Canople, Simon
    - Musnier (Gilles) tailleur de pierres à Paris § Désistement de la veuve de .., 18 août 1701; MC/ET/XX/415
      Musnier, Gilles
    - Devis et marché par le sieur Desgodets, architecte du roi à Paris, qui doit surveiller la construction d'un escalier et en faire la réception., 8 septembre 1701; MC/ET/XX/415
      devis; marché; Desgodets (M.); architecte
    - Sobre (Philippe), menuisier, rue du Bout du Monde § Mariage de la fille de .., 8 septembre 1701; MC/ET/XX/415
      contrat de mariage; Sobre, Philippe
    - Hubert (Noel) maçon rue Montorgueil § Mariage de la fille de .., 8 septembre 1701; MC/ET/XX/415
      contrat de mariage; Hubert, Noel
    - Jolivet (Philippe) maître maçon rue Saint-Denis § Devis et marché (Construction d'un escalier), 8 septembre 1701; MC/ET/XX/415
      devis; marché; Jolivet, Philippe
    - Benoist (Jacques) maître maçon rue Champfleury § Devis et marché (Construction d'un puits), 12 septembre 1701; MC/ET/XX/415
      devis; marché; Benoist, Jacques
    - Contrat pour 5 ans entre Martin Eluard et Pierre Ravau, maître peintre et sculpteur, demeurant rue Poissonnière, au profit de Martin Eluard fils, âgé de 13 ans, moyennant 200 livres, avec ratification de Claude Nicque, demeurant rue de la Lune, et de Louis Herpin, demeurant rue Poissonnière, tous deux maîtres peintres et sculpteurs, jurés en charge., 11 octobre 1701; MC/ET/XX/415
      contrat d'apprentissage; Lune (rue de la); Poissonnière (rue); Eluard, Martin (fils); Eluard, Martin (père); Herpin, Louis; Nicque, Claude; Ravau, Pierre; peintre; sculpteur; sculpteur
    - Convention et obligation concernant Claude Paris, maître de danse, rue Montorgueil, pour 'enseigner la danse et jouer du violon pendant 3 ans et plus s'il est besoin, moyennant 90 livres'., 13 octobre 1701; MC/ET/XX/415
      obligation; convention; Montorgueil (rue); Paris, Claude; enseignant; danseur